【裁判字號】    99,訴,1298
【裁判日期】    991014
【裁判案由】    妨害風化
【裁判全文】
臺灣高雄地方法院刑事判決              99年度訴字第1298號
公  訴  人  臺灣高雄地方法院檢察署檢察官
被      告  乙○○
選任辯護人  張蓉成律師
上列被告因妨害風化案件，經檢察官提起公訴（99年度偵字第17
536 號），本院判決如下：
    主  文
乙○○犯圖利容留猥褻罪，處有期徒刑肆月，如易科罰金，以新
台幣壹仟元折算壹日。
    事  實
一、乙○○係位於高雄縣鳳山市○○路261 號「愛蓮娜美容生活
    館」之負責人，並兼現場經理及櫃臺人員，竟基於使已滿18
    歲之女子與不特定男子為猥褻行為，而容留以營利之犯意，
    在上址容留女子甲○○○（越南籍）與不特定男客為半套之
    猥褻性服務（即俗稱打手槍）之交易行為，收費方式為每次
    90 分 鐘代價新台幣1400元，女子與店家以六四拆帳；於民
    國99 年5月5 日20時50分許，有丙○○前往上址店內消費，
    適乙○○因購買便當外出，而由甲○○○接待、引導丙○○
    前往2 樓203 室包廂內，並為丙○○進行上開所述之半套之
    猥褻性服務。嗣於同日21時5 分許，經警至上址實施臨檢而
    查悉上情。
二、案經高雄縣政府警察局鳳山分局移送臺灣高雄地方法院檢察
    署檢察官偵查起訴。
    理  由
壹、證據能力部分：
    按被告以外之人於偵查中向檢察官所為之陳述，除顯有不可
    信之情況者外，得為證據，刑事訴訟法第159 條之1 第2 項
    定有明文。經查，本件證人丙○○於偵查中（99年6 月15日
    ）在檢察官前所為之陳述，業經其依法具結以擔保陳述之可
    信性，且無何顯不可信之情形，核之上開說明，自有證據能
    力。
貳、實體部分：
一、訊之被告乙○○對於在上開地點開設「愛蓮娜美容生活館」
    並兼現場經理一事固不諱言，惟矢口否認有何意圖營利而容
    留女子與他人猥褻之犯行，辯稱：伊店內係從事純按摩之服
    務，並未提供性服務云云。惟查，本件業據證人丙○○於偵
    查中證述稱：案發當日第一次至「愛蓮娜美容生活館」，伊
    問小姐有無性服務，小姐告訴伊有半套性服務，費用90分鐘
    1400元等語明確（見偵卷第10頁）；且依本件被告開設之店
    面招牌標明為「愛蓮娜美容生活館」，此有現場相片1 張在
    卷可查（見警卷第15頁），故從外觀上觀之，一般人並無法
    瞭解該店係提供按摩之服務，則此與一般正常按摩店之經營
    態樣有別；況證人甲○○○於本院審理中亦證述稱：伊到被
    告開設之美容店前，未曾作過類似按摩之工作，亦無按摩師
    執照等語明確（見審卷第21頁），則如被告所稱其店內係從
    事按摩工作，如何會僱用未曾有按摩經驗及技術之女子在內
    提供服務，此顯不合常情，因而被告所辯係卸責之詞不足採
    信。從而，罪證明確，被告上開犯行堪以認定。
二、核被告所為，係犯刑法第231條第1項之意圖使女子與他人為
    猥褻行為而容留以營利罪。審酌被告為營私人利益，竟經營
    提供性交易之服務業務，敗壞社會善良風氣，且犯後未能坦
    認犯行態度尚難謂佳，惟其營業之規模尚小，犯罪所得之利
    益尚非鉅大，及其他等一切情狀，量處如主文所示之刑，並
    諭知易科罰金折算標準。
據上論斷，應依刑事訴訟法第299 條第1 項前段，刑法第231 第
1 項、第41條第1 項前段、刑法施行法第1 條之1 ，判決如主文
。
中    華    民    國    99    年    10    月    14    日
            刑事第八庭    審判長法  官  王伯文
                                法  官  陳俊宏
                                法  官  林俊寬
以上正本證明與原本無異。
如不服本判決應於收受送達後10日內向本院提出上訴書狀，並應
敘述具體理由；如未敘述上訴理由者，應於上訴期間屆滿後20日
內向本院補提理由書（均須按他造當事人之人數附繕本）「切勿
逕送上級法院」。
中    華    民    國    99    年    10    月    14    日
                                書記官  林香如
附錄法條：
中華民國刑法第231條第1項
意圖使男女與他人為性交或猥褻之行為，而引誘、容留或媒介以
營利者，處五年以下有期徒刑，得併科十萬元以下罰金。以詐術
犯之者，亦同。

司法院資訊處製作；財團法人民間司法改革基金會備份。
